---
title: "ÖNÁLLÓ ADATELEMZÉS"
author: "Csillag András Benedek"
date: '`r Sys.Date()`'
output: html_document
---

```{r setup, include=FALSE}
knitr::opts_chunk$set(echo = TRUE)
load(url("https://zempleni.elte.hu/e5.RData"))
```
\
\

## ADATTISZTÍTÁS

**Nemek ellenőrzése:**
\
(férfi/nő) bevezetése a hibás értékek helyett.
Ha nem férfi vagy nő szerepel a nem-nél akkor felváltva helyettesítsük oda a kettőből valamelyiket.
\
\
**Kor ellenőrzése:**
\
N/A-k, illetve a túl alacsony vagy túl magas értékek (önállóan választott határok) kiszűrése és a rajtuk kívül vett átlag behelyettesítése 
\
\
**Város ellenőrzése:**
\
Megnézzük van-e üres érték... nincsen.
Kigyűjtjük a város típusokat, csak értelmes érték van, innentől úgy gondolom, hogy ezzel nincs további tennivalónk
\
\
**Testmagasság ellenőrzése:**
\
N/A-k, illetve a túl alacsony vagy túl magas értékek (önállóan választott határok) kiszűrése és a rajtuk kívül vett átlag behelyettesítése
\
\
**Jövedelem ellenőrzése:**
\
N/A-k, illetve a nempozitív értékek kiszűrése és a rajtuk kívül vett átlag behelyettesítése
\
\
**Foglalkozás ellenőrzése:**
\
Megnézzük van-e üres érték... nincsen.
Kigyűjtjük a foglalkozás típusokat, csak értelmes érték van, innentől úgy gondolom, hogy ezzel nincs további tennivalónk

```{r tisztitas, echo=FALSE}

# adatok megtekintése : view(xd)
#sorok számának eltárolása
rowNum = dim(xd)[1]


#A korrigált adatokat kigyűjtjük egy 1D-s tömbbe (nem)

nem = array(1)
egyeb = 0

for(i in 1:rowNum){
  if(xd[i,1] == "n\xf5"){nem[i] = "no"}
  else if(xd[i,1] == "f\xe9rfi"){nem[i] = "ferfi"}
  else {
    if(egyeb == 0) {
      nem[i] = "no"
      egyeb = egyeb + 1
    }
    else {
      nem[i] = "ferfi"
      egyeb = egyeb - 1
    }
  }
  
}


#A korrigált adatokat kigyűjtjük egy 1D-s tömbbe (kor)

kor = array(1)
sumOfGoodAges = 0
numOfGoodAges = 0

for(i in 1:rowNum){
  if(!is.na(xd[i,2])){
    if(xd[i,2] >= 15 && xd[i,2] <=100){
      sumOfGoodAges = sumOfGoodAges + xd[i,2]
      numOfGoodAges = numOfGoodAges + 1
    }
  }
}

meanOfGoodAges = as.integer(sumOfGoodAges/numOfGoodAges)

for(i in 1:rowNum){
  alreadyGotValueA = FALSE
  if(!is.na(xd[i,2])){
    if(xd[i,2] >= 15 && xd[i,2] <=100){
      kor[i] = xd[i,2]
      alreadyGotValueA = TRUE
    }
    else{
      kor[i] = meanOfGoodAges
      alreadyGotValueA = TRUE
    }
  }
  else if(alreadyGotValueA == FALSE){kor[i] = meanOfGoodAges}
}


#A korrigált adatokat kigyűjtjük egy 1D-s tömbbe (varos) 
#Könnyebb kezelhetőség érdekében ékezetnélküli verzióra váltok

isAnyEmptyVaros = any(is.na(xd[3]))

varosTipusok = array(1)
varosTipusokDb = 0
varos = array(1)

for(i in 1:rowNum){
  if(!is.element(xd[i,3], varosTipusok)){
    varosTipusok[varosTipusokDb + 1] = xd[i,3]
    varosTipusokDb = varosTipusokDb + 1
  }
}


for(i in 1:rowNum){
  if(xd[i,3] == varosTipusok[1]){
    varos[i] = "Kiskunmajsa"
  }
  else if(xd[i,3] == varosTipusok[2]){
    varos[i] = "Budapest"
  }
  else{
    varos[i] = "Tazlar"
  }
}

varosTipusokUj = array(1)
varosTipusokUj[1] = "Kiskunmajsa"
varosTipusokUj[2] = "Budapest"
varosTipusokUj[3] = "Tazlar"





#A korrigált adatokat kigyűjtjük egy 1D-s tömbbe (foglalkozas) 
#Könnyebb kezelhetőség érdekében ékezetnélküli verzióra váltok

isAnyEmptyFoglalkozas = any(is.na(xd[4]))


foglalkozasTipusok = array(1)
foglalkozasTipusokDb = 0
foglalkozas = array(1)


for(i in 1:rowNum){
  if(!is.element(xd[i,4], foglalkozasTipusok)){
    foglalkozasTipusok[foglalkozasTipusokDb + 1] = xd[i,4]
    foglalkozasTipusokDb = foglalkozasTipusokDb + 1
  }
}


for(i in 1:rowNum){
  if(xd[i,4] == foglalkozasTipusok[1]){
    foglalkozas[i] = "Epiteszmernok"
  }
  else if(xd[i,4] == foglalkozasTipusok[2]){
    foglalkozas[i] = "Pincer"
  }
  else{
    foglalkozas[i] = "Allatorvos"
  }
}

foglalkozasTipusokUj = array(1)
foglalkozasTipusokUj[1] = "Epiteszmernok"
foglalkozasTipusokUj[2] = "Pincer"
foglalkozasTipusokUj[3] = "Allatorvos"






#A korrigált adatokat kigyűjtjük egy 1D-s tömbbe (testmagassag)

testmagassag = array(1)
sumOfGoodHeights = 0
numOfGoodHeights = 0



for(i in 1:rowNum){
  if(!is.na(xd[i,5])){
    if(xd[i,5] >= 140 && xd[i,5] <=220){
      sumOfGoodHeights = sumOfGoodHeights + xd[i,5]
      numOfGoodHeights = numOfGoodHeights + 1
    }
  }
}

meanOfGoodHeights = as.integer(sumOfGoodHeights/numOfGoodHeights)

for(i in 1:rowNum){
  alreadyGotValueH = FALSE
  if(!is.na(xd[i,5])){
    if(xd[i,5] >= 140 && xd[i,5] <= 220){
      testmagassag[i] = xd[i,5]
      alreadyGotValueH = TRUE
    }
    else{
      testmagassag[i] = meanOfGoodHeights
      alreadyGotValueH = TRUE
    }
  }
  else if(alreadyGotValueH == FALSE){testmagassag[i] = meanOfGoodHeights}
}



#A korrigált adatokat kigyűjtjük egy 1D-s tömbbe (jovedelem)

jovedelem = array(1)
sumOfGoodSalaries = 0
numOfGoodSalaries = 0



for(i in 1:rowNum){
  if(!is.na(xd[i,6])){
    if(xd[i,6] >  0){
      sumOfGoodSalaries = sumOfGoodSalaries + xd[i,6]
      numOfGoodSalaries = numOfGoodSalaries + 1
    }
  }
}

meanOfGoodSalaries = as.integer(sumOfGoodSalaries/numOfGoodSalaries)

for(i in 1:rowNum){
  alreadyGotValueS = FALSE
  if(!is.na(xd[i,6])){
    if(xd[i,6] > 0){
      jovedelem[i] = xd[i,6]
      alreadyGotValueS = TRUE
    }
    else{
      jovedelem[i] = meanOfGoodSalaries
      alreadyGotValueS = TRUE
    }
  }
  else if(alreadyGotValueS == FALSE){jovedelem[i] = meanOfGoodSalaries}
}


```


```{r leiro, echo=FALSE}
#A javított adatok eltárolására létrehozok egy új data.frame-et 


JavitottValtozat <- data.frame(nem,kor,varos,foglalkozas,testmagassag,jovedelem)
```

A javított változatra summary()-t meghívva a következő eredményt kapjuk:
```{r}

summary(JavitottValtozat)
```
\
\

## LEÍRÓ STATISZTIKA



```{r, echo=FALSE}
#no/ferfi arany

numberOfMen = 0
numberOfWomen = 0

for(i in 1:rowNum){
  if(JavitottValtozat[i,1] == "no"){numberOfWomen = numberOfWomen + 1}
  else {numberOfMen = numberOfMen + 1}
}


nemekAranya = c(numberOfWomen, numberOfMen)

pie(nemekAranya,labels = c("Nők", "Férfiak"), main = "Nemek megoszlásának aránya", col=c('purple', 'green'), init.angle = 60)
```

<!--_Nemek megoszlásának arányát ábrázolom kördiagramon: pontosan 50-50% (250-250 fő)._--> 
_Pontosan 50-50% (250-250 fő)._

***
```{r, echo=FALSE}
#Építészmérnök/Állatorvos/Pincér arány ábrázolása kördiagramon

numberOfEpiteszmernok = 0
numberOfAllatorvos = 0
numberOfPincer = 0


for(i in 1:rowNum){
  if(JavitottValtozat[i,4] == "Epiteszmernok"){numberOfEpiteszmernok = numberOfEpiteszmernok + 1}
  else if(JavitottValtozat[i,4] == "Allatorvos"){numberOfAllatorvos = numberOfAllatorvos + 1}
  else {numberOfPincer = numberOfPincer + 1}
}

foglalkozasokAranya = c(numberOfEpiteszmernok, numberOfAllatorvos, numberOfPincer)

pie(foglalkozasokAranya, labels = c("Építészmérnök", "Állatorvos", "Pincér"), main = "Foglalkozások megoszlásának aránya")
```

_Foglalkozások nagyjából egyenlően oszlanak el, az építészmérnökök száma valamivel kisebb, mint a az állatorvosoké, illetve pincéreké._

***
```{r, echo=FALSE}
#Budapest/Kiskunmajsa/Tázlár arány ábrázolása kördiagramon

numberOfBudapest = 0
numberOfKiskunmajsa = 0
numberOfTazlar = 0


for(i in 1:rowNum){
  if(JavitottValtozat[i,3] == "Budapest"){numberOfBudapest = numberOfBudapest + 1}
  else if(JavitottValtozat[i,3] == "Kiskunmajsa"){numberOfKiskunmajsa = numberOfKiskunmajsa + 1}
  else {numberOfTazlar = numberOfTazlar + 1}
}

varosokAranya = c(numberOfBudapest, numberOfKiskunmajsa, numberOfTazlar)

pie(varosokAranya, labels = c("Budapest", "Kiskunmajsa", "Tázlár"), main = "Városok megoszlásának aránya")
```

_Nagyjából a válaszadók 2/3-a Budepestet jelölte meg városának, míg a fennmaradó válaszok 1:2 arányban Kiskunmajsa és Tazlar közt oszlottak meg._

***
```{r,echo=FALSE}
numberOfEpiteszmernokMen = 0
numberOfEpiteszmernokWomen = 0
numberOfAllatorvosMen = 0
numberOfAllatorvosWomen = 0
numberOfPincerMen = 0
numberOfPincerWomen = 0

for(i in 1:rowNum){
  if(JavitottValtozat[i,4] == "Epiteszmernok"){
    if(JavitottValtozat[i,1] == "no"){
      numberOfEpiteszmernokWomen = numberOfEpiteszmernokWomen + 1
    }
    else{
      numberOfEpiteszmernokMen = numberOfEpiteszmernokMen + 1
    }
  }
  else if(JavitottValtozat[i,4] == "Allatorvos"){
    if(JavitottValtozat[i,1] == "no"){
      numberOfAllatorvosWomen = numberOfAllatorvosWomen + 1
    }
    else{
      numberOfAllatorvosMen = numberOfAllatorvosMen + 1
    }
  }
  else{
    if(JavitottValtozat[i,1] == "no"){
      numberOfPincerWomen = numberOfPincerWomen + 1
    }
    else{
      numberOfPincerMen = numberOfPincerMen + 1
    }
  }
}

FoglalkozasokNemekSzerint <- as.matrix(data.frame(Epiteszmernok = c(numberOfEpiteszmernokMen, numberOfEpiteszmernokWomen),
                                       Allatorvos = c(numberOfAllatorvosMen, numberOfAllatorvosWomen),
                                       Pincer = c(numberOfPincerMen, numberOfPincerWomen)))


rownames(FoglalkozasokNemekSzerint) <- c("Férfi", "Nő")
colnames(FoglalkozasokNemekSzerint) <- c("Építészmérnök", "Állatorvos", "Pincér")



barplot(FoglalkozasokNemekSzerint, col = c("#1b98e0", "#353436"), main = "Foglalkozások megoszlása nemek szerint", xlab = "Foglalkozások")
legend("topright",legend = rownames(FoglalkozasokNemekSzerint), fill = c( "#353436", "#1b98e0"))
```

_A női-férfi arány szakmánként (csakúgy, mint összességében) szinte azonos._

***
```{r, echo=FALSE}
#Kulon ferfi és noi data.frame letrehozasa

ferfiDb = 0
noDb=0

nemN = array(1)
korN = array(1)
varosN = array(1)
foglalkozasN = array(1)
testmagassagN = array(1)
jovedelemN = array(1)


nemF = array(1)
korF = array(1)
varosF = array(1)
foglalkozasF = array(1)
testmagassagF = array(1)
jovedelemF = array(1)


for(i in 1:rowNum){
  if(JavitottValtozat[i,1] == "no"){
    nemN[noDb] = JavitottValtozat[i,1]
    korN[noDb] = JavitottValtozat[i,2]
    varosN[noDb] = JavitottValtozat[i,3]
    foglalkozasN[noDb] = JavitottValtozat[i,4]
    testmagassagN[noDb] = JavitottValtozat[i,5]
    jovedelemN[noDb] = JavitottValtozat[i,6]
    noDb = noDb + 1
  }
  else{
    nemF[ferfiDb] = JavitottValtozat[i,1]
    korF[ferfiDb] = JavitottValtozat[i,2]
    varosF[ferfiDb] = JavitottValtozat[i,3]
    foglalkozasF[ferfiDb] = JavitottValtozat[i,4]
    testmagassagF[ferfiDb] = JavitottValtozat[i,5]
    jovedelemF[ferfiDb] = JavitottValtozat[i,6]
    ferfiDb = ferfiDb + 1
  }
}

dfNok <- data.frame(nemN, korN, varosN, foglalkozasN, testmagassagN, jovedelemN)
dfFerfiak <- data.frame(nemF, korF, varosF, foglalkozasF, testmagassagF, jovedelemF)

```

```{r, echo=FALSE}
par(mfrow = c(1,2))
hist(testmagassagN, xlim = range(140,220), main = "Nők megoszl. testm. szerint", xlab = "testmagasság(cm)", ylab = "fő", col = 'purple' )
hist(testmagassagF, xlim = range(140,220), main = "Férfiak megoszl. testm. szerint", xlab = "testmagasság(cm)", ylab = "fő",  col = 'green')
```

_Hisztogramon ábrázoljuk a testmagasság szerinti megoszlásokat mind nők, mind férfiak esetében._

***
```{r, echo=FALSE}
par(mfrow = c(1,2))
hist(korN, xlim = range(15,100), main = "Nők megoszlása kor szerint", xlab = "kor(év)", ylab = "fő", col = 'purple' )
hist(korF, xlim = range(15,100), main = "Férfiak megoszlása kor szerint", xlab = "kor(év)", ylab = "fő",  col = 'green')
```

_Hisztogramon ábrázoljuk a kor szerinti megoszlásokat mind nők, mind férfiak esetében._

***
```{r, echo=FALSE}
#Magasságok átlaga és szórása (mindenki, csak férfiak, csak nők) esetében

avarageHeight = mean(testmagassag)
standarddeviationHeight = sd(testmagassag)
avarageHeightWomen = mean(testmagassagN)
standarddeviationHeightWomen = sd(testmagassagN)
avarageHeightMen = mean(testmagassagF)
standarddeviationHeightMen = sd(testmagassagF)

heightTable <- data.frame(
  Mindenki = c(avarageHeight, standarddeviationHeight),
  Nok = c(avarageHeightWomen, standarddeviationHeightWomen),
  Ferfiak = c(avarageHeightMen, standarddeviationHeightMen)
)
row.names(heightTable) = c("Átlag", "Szórás")
colnames(heightTable) = c("Mindenki", "Nők", "Férfiak")

#cat("Magasságok átlaga és szórása mindenki, nők, illetve férfiak értékei alapján az alábbi táblázatban megfigyelhetők: ")


```

**Magasságok átlaga és szórása (mindenki/nők/férfiak):**

```{r, echo=FALSE}
heightTable
```

```{r, echo=FALSE}
#(95%-os) Konfidencia intervallumok  kiszámítasa testmagasságok normál eloszlásúak
konfintMindenki = c(avarageHeight - qnorm(0.975)*(standarddeviationHeight/sqrt(length(testmagassag))), avarageHeight + qnorm(0.975)*(standarddeviationHeight/sqrt(length(testmagassag))))

konfintNok = c(avarageHeightWomen - qnorm(0.975)*(standarddeviationHeightWomen/sqrt(length(testmagassagN))), avarageHeightWomen + qnorm(0.975)*(standarddeviationHeightWomen/sqrt(length(testmagassagN))))

konfintFerfiak = c(avarageHeightMen - qnorm(0.975)*(standarddeviationHeightMen/sqrt(length(testmagassagF))), avarageHeightMen + qnorm(0.975)*(standarddeviationHeightMen/sqrt(length(testmagassagF))))


konfIntervTable <- data.frame(
  konfintMindenki,
  konfintNok,
  konfintFerfiak
)
row.names(konfIntervTable) = c("95%-os alsó", "95%-os felső")
colnames(konfIntervTable) = c("Mindenki", "Nők", "Férfiak")


#cat("Magasságok 95%-os alsó és felső intervalluma mindenki, nők, illetve férfiak értékei alapján az alábbi táblázatban megfigyelhetők: ")




```


**Magasságok 95%-os alsó és felső intervalluma (mindenki/nők/férfiak):**

```{r, echo=FALSE}
konfIntervTable
```
***

### BOXPLOTOK

**Testmagasság~Nem**
\
```{r, echo=FALSE}
#testmagasság~nem ábrázolása boxplottal
boxplot(testmagassag~nem, data = JavitottValtozat, ylab = "Testmagasság", xlab = "Nem")

```

_A férfiak és a nők többségében hasonló magassággal rendelkeznek, a nők átlagosan kicsit alacsonyabbak, míg a férfiaknál a kisebb a minimumérték és nagyobb a maximumérték, vagyis a felső-, illetve alsó-kvartilis esetén nagyobb a szórás._

\
\

**Kor~Nem**
\
```{r, echo=FALSE}
#kor~nem ábrázolása boxplottal
boxplot(kor~nem, data = JavitottValtozat, ylab = "Kor", xlab = "Nem")

```

_A férfiak és nők korának átlaga nagyjából megegyezik, a nőknél a felső-, illetve alsó-kvartilis határa is valamivel lejjebb helyezkedik el._

\
\

**Jövedelem~Nem**
\
```{r, echo=FALSE}
#jövedelem~nem ábrázolása boxplottal
boxplot(jovedelem~nem, data = JavitottValtozat, ylab = "Jövedelem", xlab = "Nem")

```

_A férfiak és nők átlagfizetése nagyjából megegyezik, a férfiaknál valamivel szélesebb skálán helyezkednek el a felső-, illetve alsó-kvartilis közötti értékek. A férfiaknál a maximum nagyobb, ugyanakkor a nőknél több felfelé kiugró érték tapasztalható_

\
\

**Jövedelem~Város**
\
```{r, echo=FALSE}
#jövedelem~város ábrázolása boxplottal
boxplot(jovedelem~varos, data = JavitottValtozat,  ylab = "Jövedelem", xlab = "Város")

```

_Egyértelműen kirajzolódik, hogy Budapest fizetései mennyivel a másik két város előtt járnak. A felső kvartilis a másik két város maximumával hozható párhuzamba. Természetesen az átlagfizetés is jóval magasabb, mint máshol._

\
\

**Jövedelem~Foglalkozás**
\
```{r, echo=FALSE}
#jövedelem~foglalkozás ábrázolása boxplottal
boxplot(jovedelem~foglalkozas, data = JavitottValtozat,  ylab = "Jövedelem", xlab = "Foglalkozás")

```

_Az állatorvosok és építészmérnökök fizetése hasonlóan épül fel, előbbi esetén több kiugróan magas érték tapasztalható. A pincérek fizetése jóval elmarad az előbbi kettőtől, a maximuma a az állatorvosok és építészmérnökök alsó kvartilise és mediánja között helyezkedik el ami sokat mondó adat._ 

\
\

## HIPOTÉZISVIZSGÁLAT

### Nők és férfiak jövedelmének vizsgálata

H0 hipotézis: nők és férfiak jövedelme egyenlő

H1 hipotézis: nők és férfiak jövedelme nem egyenlő

```{r, echo=FALSE}
var.test(jovedelemF, jovedelemN)

```
Jól látható, hogy számolhatunk egyenlő szórással. (p-value = 0.9237 > 0.05, ha 95%-os konfidencia-intervallummal számolunk)


```{r, echo=FALSE}


t.test(jovedelemF, jovedelemN, var.equal = T , conf.level = 0.90)


```

Mivel p = 0.7362 > 0.1 (90%-os konfidencia intervallum esetén) tehát a nullhipotézist nem tudjuk elvetni, vagyis nem tudjuk tagadni, hogy a férfiak és a nők egyenlően keresnek.


```{r,echo=FALSE}
#Kigyűjtöm a jövedelmeket foglalkozás szerint

epiteszmernokokJov = array(1)
allatorvosokJov = array(1)
pincerekJov = array(1)

counterOfE = 0
counterOfA = 0
counterOfP = 0

for(i in 1:rowNum){
  if(JavitottValtozat[i,4] == "Epiteszmernok"){
    epiteszmernokokJov[counterOfE] = JavitottValtozat[i,6]
    counterOfE = counterOfE + 1
  }
  else if(JavitottValtozat[i,4] == "Allatorvos"){
    allatorvosokJov[counterOfA] = JavitottValtozat[i,6]
    counterOfA = counterOfA + 1
  }
  else{
    pincerekJov[counterOfP] = JavitottValtozat[i,6]
    counterOfP = counterOfP + 1
  }
}

```

\
\

### Építészmérnökök és állatorvosok jövedelmének vizsgálata

H0 hipotézis: építészmérnökök és állatorvosok jövedelme egyenlő

H1 hipotézis: építészmérnökök és állatorvosok jövedelme nem egyenlő

```{r, echo=FALSE}
var.test(epiteszmernokokJov, allatorvosokJov)

```
Jól látható, hogy p-value = 0.07833 > 0.05, 95%-os konfidencia-intervallum választás esetén tehét számolhatunk egyenlő szórással.

```{r, echo=FALSE}

t.test(epiteszmernokokJov, allatorvosokJov, var.equal = T )

```

Mivel p nagy (p = 0.7574 > 0.05),  a nullhipotézist nem tudjuk elvetni, vagyis nem tudjuk tagadni, hogy az építészmérnökök és állatorvosok jövedelme egyenlő.


\
\

### Állatorvosok és pincérek jövedelmének vizsgálata

H0 hipotézis: pincérek legalább annyit keresnek, mint az állatorvosok (pincér >= állatorvos)

H1 hipotézis: állatorvosok többet keresnek, mint a pincérek (pincér < állatorvos)

```{r, echo=FALSE}
var.test(allatorvosokJov, pincerekJov)

```

Mivel p nagyon kicsi (p < 2.2e-16), ezért nem számolhatunk egyenlő szórással, tehát Welch-próbát alkalmazunk.


```{r, echo=FALSE}

t.test(allatorvosokJov, pincerekJov, alternative =  "greater", var.equal = F )

```

Mivel p nagyon kicsi (p < 2.2e-16), ezért a nullhipotézist elvetjük, tehát az első hipotézist elfogadjuk, miszerint az állatorvosok többet keresnek, mint a pincérek.

\
\

### Építészmérnökök és pincérek jövedelmének vizsgálata

H0 hipotézis: pincérek legalább annyit keresnek, mint az építészmérnökök (pincér >= építészmérnök)

H1 hipotézis: építészmérnökök többet keresnek, mint a pincérek (pincér < építészmérnök)


```{r, echo=FALSE}
var.test(epiteszmernokokJov, pincerekJov)

```

Mivel p nagyon kicsi (p < 2.2e-16), ezért nem számolhatunk egyenlő szórással, tehát Welch-próbát alkalmazunk.


```{r, echo=FALSE}

t.test(epiteszmernokokJov, pincerekJov, alternative =  "greater", var.equal = F )

```


Mivel p nagyon kicsi (p < 2.2e-16), ezért a nullhipotézist elvetjük, tehát az első hipotézist elfogadjuk, miszerint az építészmérnökök többet keresnek, mint a pincérek.



```{r, echo=FALSE}
cat('A korcsoportok meghatározásához a quantile()-t használom, hogy a csoportok létszámában ne legyen szignifikáns különbség.', '\ngroup1:  -', quantile(kor, 0.2), '\ngroup2: ', quantile(kor, 0.2), '-' , quantile(kor, 0.4), '\ngroup3: ', quantile(kor, 0.4),'-', quantile(kor, 0.6), '\ngroup4: ', quantile(kor, 0.6), '-',  quantile(kor, 0.8), '\ngroup5: ', quantile(kor, 0.8), '-', quantile(kor, 1))
```


```{r, echo=FALSE}

limit1 = quantile(kor, 0.2)
limit2 = quantile(kor, 0.4)
limit3 = quantile(kor, 0.6)
limit4 = quantile(kor, 0.8)

group1 = array(1)
group2 = array(2)
group3 = array(3)
group4 = array(4)
group5 = array(5)

counterAge1 = 0
counterAge2 = 0
counterAge3 = 0
counterAge4 = 0
counterAge5 = 0


for(i in 1:rowNum){
  if(JavitottValtozat[i,2] <= limit1){
    group1[counterAge1] = JavitottValtozat[i,6]
    counterAge1 = counterAge1 + 1
  }
  else if(JavitottValtozat[i,2] > limit1 && JavitottValtozat[i,2] <= limit2){
    group2[counterAge2] = JavitottValtozat[i,6]
    counterAge2 = counterAge2 + 1
  }
  else if(JavitottValtozat[i,2] > limit2 && JavitottValtozat[i,2] <= limit3){
    group3[counterAge3] = JavitottValtozat[i,6]
    counterAge3 = counterAge3 + 1
  }
  else if(JavitottValtozat[i,2] > limit3 && JavitottValtozat[i,2] <= limit4){
    group4[counterAge4] = JavitottValtozat[i,6]
    counterAge4 = counterAge4 + 1
  }
  else{
    group5[counterAge5] = JavitottValtozat[i,6]
    counterAge5 = counterAge5 + 1
  }
}

```

\
\

### Group1 (legfiatalabbak) és group5 (legidősebbek) jövedelmének vizsgálata

H0 hipotézis: group1 tagjai legalább annyit keresnek, mint a group5 tagjai (group1 >= group5)

H1 hipotézis: group5 tagjai többet keresnek, mint a group1 tagjai (group1 < group5)

```{r, echo=FALSE}

var.test(group1, group5)

```

Mivel p nagyon kicsi (p < 2.2e-16), ezért nem számolhatunk egyenlő szórással, tehát Welch-próbát alkalmazunk.

```{r, echo=FALSE}

t.test(group1, group5, alternative =  "less", var.equal = F)

```
Mivel p nagyon kicsi (p = 6.857e-15), ezért H0-t elvetjük és H1-t elfogadjuk. Ezek alapján állíthatjuk, hogy a group5 tagjai többet keresnek, mint a group1 tagjai.

\
\

### Group4 és group5 jövedelmének vizsgálata

H0 hipotézis: group4 tagjai legalább annyit keresnek, mint a group5 tagjai (group4 >= group5)

H1 hipotézis: group5 tagjai többet keresnek, mint a group4 tagjai (group4 < group5)

```{r, echo=FALSE}

var.test(group4, group5)

```


Mivel p nagyon kicsi (p = 0.01015), ezért nem számolhatunk egyenlő szórással, tehát Welch-próbát alkalmazunk.


```{r, echo=FALSE}

t.test(group4, group5, alternative =  "less", var.equal = F)

```

Mivel p nagyon kicsi (p = 0.001948), ezért H0-t elvetjük és H1-t elfogadjuk. Ezek alapján állíthatjuk, hogy a group5 tagjai többet keresnek, mint a group4 tagjai.

\
\

### Group2 és group3 jövedelmének vizsgálata

H0 hipotézis: group2 tagjai legalább annyit keresnek, mint a group3 tagjai (group2 >= group3)

H1 hipotézis: group3 tagjai többet keresnek, mint a group2 tagjai (group2 < group3)

```{r, echo=FALSE}

var.test(group2, group3)

```

Mivel p = 0.2637, ezért számolhatunk egyenlő szórással. (=> kétmintás t-próba)



```{r, echo=FALSE}

t.test(group2, group3, alternative =  "less", var.equal = T)

```

Mivel p = 0.07917, 

95%-os konfidencia intervallum esetén p > 0.05, ezért H0-t nem tudjuk elvetni, vagyis nem tudjuk cáfolni, hogy group2 tagjai legalább annyit keresnek, mint a group3 tagjai.


90%-os konfidencia intervallum esetén p < 0.10, ezért H0-t elvetjük és H1-t elfogadjuk. Vagyis állíthatjuk a group3 tagjai többet keresnek, mint a group2 tagjai.

\
\

### Group1 és group2 jövedelmének vizsgálata

H0 hipotézis: group1 tagjai legfeljebb annyit keresnek, mint a group2 tagjai (group1 <= group2)

H1 hipotézis: group1 tagjai többet keresnek, mint a group2 tagjai (group1 > group2)


```{r, echo=FALSE}

var.test(group1, group2)

```



Mivel p nagyon kicsi (p = 2.068e-05), ezért nem számolhatunk egyenlő szórással, tehát Welch-próbát alkalmazunk.

```{r, echo=FALSE}

t.test(group1, group2, alternative =  "greater", var.equal = F)

```

Mivel p nagy (p = 0.9999), ezért nem tudjuk elvetni H0-t.Vagyis nem tudjuk tagadni, hogy group1 tagjai legfeljebb annyit keresnek, mint a group2 tagjai.

\
\

## FÜGGETLENSÉGVIZSGÁLAT

### Kor és jövedelem függetlenségének vizsgálata

A már korábban használt korcsoportok mellett a jövedelmet 3 részre osztom.

```{r, echo=FALSE}
cat('A jövedelem szerinti csoportok meghatározásához a quantile()-t használom, hogy a csoportok létszámában ne legyen szignifikáns különbség.', '\njövedelemcsop1:  -',  quantile(jovedelem, 0.33), '\njövedelemcsop2: ', quantile(jovedelem, 0.33), '-', quantile(jovedelem, 0.66), '\njövedelemcsop3: ', quantile(jovedelem, 0.66),'-', quantile(jovedelem, 1))


cat('A korcsoportok mégegyszer:', '\ngroup1:  -', quantile(kor, 0.2), '\ngroup2: ', quantile(kor, 0.2), '-' , quantile(kor, 0.4), '\ngroup3: ', quantile(kor, 0.4),'-', quantile(kor, 0.6), '\ngroup4: ', quantile(kor, 0.6), '-',  quantile(kor, 0.8), '\ngroup5: ', quantile(kor, 0.8), '-', quantile(kor, 1))

```
H0: a kor és a jövedelem függetlenek

H1: nem függetlenek

```{r, echo=FALSE}

boundary1 = quantile(jovedelem, 0.33)
boundary2 = quantile(jovedelem, 0.66)

tablazatKJ = matrix(c(0,0,0,0,0,0,0,0,0,0,0,0,0,0,0),nrow=5,ncol=3)
rownames(tablazatKJ) = c("korcsoprot1","korcsoport2", "korcsoport3","korcsoport4", "korcsoport5")
colnames(tablazatKJ) = c("jövedelemcsop1","jövedelemcsop2","jövedelemcsop3")

for(i in 1:rowNum){
  if(JavitottValtozat[i,2] <= limit1 ){
    if(JavitottValtozat[i,6] <= boundary1){
      tablazatKJ[1,1]=tablazatKJ[1,1]+1
    }
    else if(JavitottValtozat[i,6] > boundary1 && JavitottValtozat[i,6] <= boundary2){
      tablazatKJ[1,2]=tablazatKJ[1,2]+1
    }
    else{
      tablazatKJ[1,3]=tablazatKJ[1,3]+1
    }
  }
  else if(JavitottValtozat[i,2] > limit1 && JavitottValtozat[i,2] <= limit2  ){
    if(JavitottValtozat[i,6] <= boundary1){
      tablazatKJ[2,1]=tablazatKJ[2,1]+1
    }
    else if(JavitottValtozat[i,6] > boundary1 && JavitottValtozat[i,6] <= boundary2){
      tablazatKJ[2,2]=tablazatKJ[2,2]+1
    }
    else{
      tablazatKJ[2,3]=tablazatKJ[2,3]+1
    }
  }
  else if(JavitottValtozat[i,2] > limit2 && JavitottValtozat[i,2] <= limit3){
    if(JavitottValtozat[i,6] <= boundary1){
      tablazatKJ[3,1]=tablazatKJ[3,1]+1
    }
    else if(JavitottValtozat[i,6] > boundary1 && JavitottValtozat[i,6] <= boundary2){
      tablazatKJ[3,2]=tablazatKJ[3,2]+1
    }
    else{
      tablazatKJ[3,3]=tablazatKJ[3,3]+1
    }
  }
  else if(JavitottValtozat[i,2] > limit3 && JavitottValtozat[i,2] <= limit4){
    if(JavitottValtozat[i,6] <= boundary1){
      tablazatKJ[4,1]=tablazatKJ[4,1]+1
    }
    else if(JavitottValtozat[i,6] > boundary1 && JavitottValtozat[i,6] <= boundary2){
      tablazatKJ[4,2]=tablazatKJ[4,2]+1
    }
    else{
      tablazatKJ[4,3]=tablazatKJ[4,3]+1
    }
  }
  else{
    if(JavitottValtozat[i,6] <= boundary1){
      tablazatKJ[5,1]=tablazatKJ[5,1]+1
    }
    else if(JavitottValtozat[i,6] > boundary1 && JavitottValtozat[i,6] <= boundary2){
      tablazatKJ[5,2]=tablazatKJ[5,2]+1
    }
    else{
      tablazatKJ[5,3]=tablazatKJ[5,3]+1
    }
  }
}

tablazatKJ
chisq.test(tablazatKJ)
```

Mivel p nagyon kicsi (p = 8.155e-10), ezért elutasítjuk H0-t, vagyis a kor és a jövedelem nem függetlenek.

\
\

### Foglalkozás és jövedelem függetlenségének vizsgálata

```{r, echo=FALSE}

cat('A jövedelem szerinti csoportok mégegyszer:', '\njövedelemcsop1:  -',  quantile(jovedelem, 0.33), '\njövedelemcsop2: ', quantile(jovedelem, 0.33), '-', quantile(jovedelem, 0.66), '\njövedelemcsop3: ', quantile(jovedelem, 0.66),'-', quantile(jovedelem, 1))

cat('Foglalkozás szerinti csoportok:', '\nÉpítészmérnök', 'Állatorvos', 'Pincér')
```

H0: a foglalkozás és a jövedelem függetlenek 

H1: nem függetlenek

```{r, echo=FALSE}

tablazatFJ = matrix(c(0,0,0,0,0,0,0,0,0),nrow=3,ncol=3)
rownames(tablazatFJ) = c("építészmérnök","állatorvos","pincér")
colnames(tablazatFJ) = c("jövedelemcsop1","jövedelemcsop2","jövedelemcsop3")

for(i in 1:rowNum){
  if(JavitottValtozat[i,4]  == "Epiteszmernok" ){
    if(JavitottValtozat[i,6] <= boundary1){
      tablazatFJ[1,1]=tablazatFJ[1,1]+1
    }
    else if(JavitottValtozat[i,6] > boundary1 && JavitottValtozat[i,6] <= boundary2){
      tablazatFJ[1,2]=tablazatFJ[1,2]+1
    }
    else{
      tablazatFJ[1,3]=tablazatFJ[1,3]+1
    }
  }
  else if(JavitottValtozat[i,4]  == "Allatorvos" ){
    if(JavitottValtozat[i,6] <= boundary1){
      tablazatFJ[2,1]=tablazatFJ[2,1]+1
    }
    else if(JavitottValtozat[i,6] > boundary1 && JavitottValtozat[i,6] <= boundary2){
      tablazatFJ[2,2]=tablazatFJ[2,2]+1
    }
    else{
      tablazatFJ[2,3]=tablazatFJ[2,3]+1
    }
  }
  else{
    if(JavitottValtozat[i,6] <= boundary1){
      tablazatFJ[3,1]=tablazatFJ[3,1]+1
    }
    else if(JavitottValtozat[i,6] > boundary1 && JavitottValtozat[i,6] <= boundary2){
      tablazatFJ[3,2]=tablazatFJ[3,2]+1
    }
    else{
      tablazatFJ[3,3]=tablazatFJ[3,3]+1
    }
  }
}

tablazatFJ
chisq.test(tablazatFJ)


```

Mivel p nagyon kicsi (p < 2.2e-16), ezért elutasítjuk H0-t, vagyis a foglalkozás és a jövedelem nem függetlenek.

\
\

### Foglalkozás és kor függetlenségének vizsgálata

```{r, echo=FALSE}

cat('A korcsoportok mégegyszer:', '\ngroup1:  -', quantile(kor, 0.2), '\ngroup2: ', quantile(kor, 0.2), '-' , quantile(kor, 0.4), '\ngroup3: ', quantile(kor, 0.4),'-', quantile(kor, 0.6), '\ngroup4: ', quantile(kor, 0.6), '-',  quantile(kor, 0.8), '\ngroup5: ', quantile(kor, 0.8), '-', quantile(kor, 1))

cat('Foglalkozás szerinti csoportok:', '\nÉpítészmérnök', 'Állatorvos', 'Pincér')
```


H0: a foglalkozás és a kor függetlenek

H1: nem függetlenek

```{r, echo=FALSE}

tablazatFK = matrix(c(0,0,0,0,0,0,0,0,0,0,0,0,0,0,0),nrow=3,ncol=5)
colnames(tablazatFK) = c("korcsoprt1","korcsoport2", "korcsoport3","korcsoport4", "korcsoport5")
rownames(tablazatFK) = c("építészmérnök","állatorvos","pincér")

for(i in 1:rowNum){
  if(JavitottValtozat[i,2] <= limit1 ){
    if(JavitottValtozat[i,4]  == "Epiteszmernok"){
      tablazatFK[1,1]=tablazatFK[1,1]+1
    }
    else if(JavitottValtozat[i,4]  == "Allatorvos"){
      tablazatFK[2,1]=tablazatFK[2,1]+1
    }
    else{
      tablazatFK[3,1]=tablazatFK[3,1]+1
    }
  }
  else if(JavitottValtozat[i,2] > limit1 && JavitottValtozat[i,2] <= limit2  ){
    if(JavitottValtozat[i,4]  == "Epiteszmernok"){
      tablazatFK[1,2]=tablazatFK[1,2]+1
    }
    else if(JavitottValtozat[i,4]  == "Allatorvos"){
      tablazatFK[2,2]=tablazatFK[2,2]+1
    }
    else{
      tablazatFK[3,2]=tablazatFK[3,2]+1
    }
  }
  else if(JavitottValtozat[i,2] > limit2 && JavitottValtozat[i,2] <= limit3){
    if(JavitottValtozat[i,4]  == "Epiteszmernok"){
      tablazatFK[1,3]=tablazatFK[1,3]+1
    }
    else if(JavitottValtozat[i,4]  == "Allatorvos"){
      tablazatFK[2,3]=tablazatFK[2,3]+1
    }
    else{
      tablazatFK[3,3]=tablazatFK[3,3]+1
    }
  }
  else if(JavitottValtozat[i,2] > limit3 && JavitottValtozat[i,2] <= limit4){
    if(JavitottValtozat[i,4]  == "Epiteszmernok"){
      tablazatFK[1,4]=tablazatFK[1,4]+1
    }
    else if(JavitottValtozat[i,4]  == "Allatorvos"){
      tablazatFK[2,4]=tablazatFK[2,4]+1
    }
    else{
      tablazatFK[3,4]=tablazatFK[3,4]+1
    }
  }
  else{
    if(JavitottValtozat[i,4]  == "Epiteszmernok"){
      tablazatFK[1,5]=tablazatFK[1,5]+1
    }
    else if(JavitottValtozat[i,4]  == "Allatorvos"){
      tablazatFK[2,5]=tablazatFK[2,5]+1
    }
    else{
      tablazatFK[3,5]=tablazatFK[3,5]+1
    }
  }
}

tablazatFK
chisq.test(tablazatFK)
```


Mivel p nagy (p = 0.2041), ezért nem tudjuk elvetni H0-t, vagyis a a foglalkozás és a kor függetlenek.

\
\

## NORMALITÁSVIZSGÁLAT

### Jövedelem normalitás vizsgálata

```{r,echo=FALSE}

shapiro.test(jovedelem)

```

A shapiro testet alkalmazva azt kaptuk, hogy p nagyon kicsi (p < 2.2e-16), tehát a jövedelem nem normális eloszlású.

\
\

### Kor normalitás vizsgálata

```{r,echo=FALSE}

shapiro.test(kor)

```

A shapiro testet alkalmazva azt kaptuk, hogy p nagyon kicsi (p = 1.758e-10), tehát a kor nem normális eloszlású.

\
\

### Testmagasság normalitás vizsgálata

```{r,echo=FALSE}

shapiro.test(testmagassag)

```

A shapiro testet alkalmazva azt kaptuk, hogy p kicsi (p = 0.03347), tehát a testmagasság nem normális eloszlású (95%-os konfidencia intervallummal számolva).

\
\

### Férfiak testmagasságának normalitás vizsgálata

```{r,echo=FALSE}

shapiro.test(testmagassagF)

```

A shapiro testet alkalmazva azt kaptuk, hogy p nagy (p = 0.4209), tehát a férfiak testmagassága normális eloszlású.

\
\

## LINEÁRIS MODELLEK JÖVEDELEMRE

### Kor szerinti jövedelem

Megvizsgáljuk, hogy milyen hatással van a kor a jövedelemre.

```{r, echo=FALSE}
linearmodel_jov_kor <- lm(jovedelem~kor, data = JavitottValtozat)
plot(kor, jovedelem)
abline(linearmodel_jov_kor)
summary(linearmodel_jov_kor)
```

Az értékekből azt a következtetést tudjuk levonni, hogy a kor valóban hatással van a jövedelemre, kiindulási érték a 40.571 és évenként 14.497-tel növekszik ez az érték. (jovedelem = 40.571 + kor*14.497)

\
\

### Testmagasság szerinti jövedelem


Megvizsgáljuk, hogy milyen hatással van a testmagasság a jövedelemre.

```{r, echo=FALSE}
linearmodel_jov_testm <- lm(jovedelem~testmagassag, data = JavitottValtozat)
plot(testmagassag, jovedelem)
abline(linearmodel_jov_testm)
summary(linearmodel_jov_testm)
```

A p értéke nagyon nagy (p = 0.546), ezért kijelenthető, hogy a testmagasság nincs hatással a jövedelemre. (Ábrán is látható)

\
\

### Becslések

Mindegyik szakma és település esetén egy 178 cm magas 43 éves férfi jövedelmére adunk becslést.
Előbb létrehozunk egy lineáris modellt a megfelelő szempontok szerint a meglévő adataink segítségével, majd konkrét értékekre ezt felhasználva a predict() fv. segítségével kapunk eredményt. 
\

**Szakmánként:**

```{r, echo=FALSE}
#Ferfiak szeparálása szakmánként
dbE = 0
dbA = 0
dbP = 0

korEpiteszmernok = array(1)
varosEpiteszmernok = array(1)
testmagassagEpiteszmernok = array(1)
jovedelemEpiteszmernok = array(1)

korAllatorvos = array(1)
varosAllatorvos = array(1)
testmagassagAllatorvos = array(1)
jovedelemAllatorvos = array(1)

korPincer = array(1)
varosPincer = array(1)
testmagassagPincer = array(1)
jovedelemPincer = array(1)

for(i in 1:rowNum){
  if(JavitottValtozat[i,1] == "ferfi"){
    if(JavitottValtozat[i,4] == "Epiteszmernok"){
      korEpiteszmernok[dbE] = JavitottValtozat[i,2]
      varosEpiteszmernok[dbE] = JavitottValtozat[i,3]
      testmagassagEpiteszmernok[dbE] = JavitottValtozat[i,5]
      jovedelemEpiteszmernok[dbE] = JavitottValtozat[i,6]

      dbE = dbE + 1
      
    }else if(JavitottValtozat[i,4] == "Allatorvos"){
      korAllatorvos[dbA] = JavitottValtozat[i,2]
      varosAllatorvos[dbA] = JavitottValtozat[i,3]
      testmagassagAllatorvos[dbA] = JavitottValtozat[i,5]
      jovedelemAllatorvos[dbA] = JavitottValtozat[i,6]

      dbA = dbA + 1
    }else{
      korPincer[dbP] = JavitottValtozat[i,2]
      varosPincer[dbP] = JavitottValtozat[i,3]
      testmagassagPincer[dbP] = JavitottValtozat[i,5]
      jovedelemPincer[dbP] = JavitottValtozat[i,6]

      dbP = dbP + 1
    }

  }
  
  
dfEpiteszmernok <- data.frame(korEpiteszmernok, varosEpiteszmernok, testmagassagEpiteszmernok, jovedelemEpiteszmernok)  
dfAllatorvos <- data.frame(korAllatorvos, varosAllatorvos, testmagassagAllatorvos, jovedelemAllatorvos)
dfPincer <- data.frame(korPincer, varosPincer, testmagassagPincer, jovedelemPincer)

}


```


```{r, echo=FALSE}

lin_mod_E <- lm(jovedelemEpiteszmernok~korEpiteszmernok+testmagassagEpiteszmernok, data = dfEpiteszmernok )
lin_mod_A <- lm(jovedelemAllatorvos~korAllatorvos+testmagassagAllatorvos, data = dfAllatorvos)
lin_mod_P <- lm(jovedelemPincer~korPincer+testmagassagPincer, data = dfPincer)

new_obs_E = data.frame(korEpiteszmernok = 43, testmagassagEpiteszmernok = 173)
new_obs_A = data.frame(korAllatorvos = 43, testmagassagAllatorvos = 173)
new_obs_P = data.frame(korPincer = 43, testmagassagPincer = 173)


pred_E <- predict(lin_mod_E, newdata = new_obs_E)
pred_A <- predict(lin_mod_A, newdata = new_obs_A)
pred_P <- predict(lin_mod_P, newdata = new_obs_P)

lin_mod_E
cat("Egy 178 cm magas 43 éves férfi építészmérnök becsült jövedelme: ", pred_E)

lin_mod_A
cat("Egy 178 cm magas 43 éves férfi állatorvos becsült jövedelme: ", pred_A)

lin_mod_P
cat("Egy 178 cm magas 43 éves férfi pincér becsült jövedelme: ", pred_P)

```

Látható, hogy egyidős és azonos magasságú férfiak keresete között mekkora különbséget tud okozni a foglalkozás.
Míg az építészmérnökök és állatorvosok közel azonos bért várhatnak, addig a pincérek megközelítőleg harmadennyit.

\
\

**Városonként:**

```{r, echo=FALSE}
#Ferfiak szeparálása városonként
dbBudapest = 0
dbKiskunmajsa = 0
dbTazlar = 0

korBudapest = array(1)
foglalkozasBudapest = array(1)
testmagassagBudapest = array(1)
jovedelemBudapest = array(1)

korKiskunmajsa = array(1)
foglalkozasKiskunmajsa = array(1)
testmagassagKiskunmajsa = array(1)
jovedelemKiskunmajsa = array(1)

korTazlar = array(1)
foglalkozasTazlar = array(1)
testmagassagTazlar = array(1)
jovedelemTazlar = array(1)

for(i in 1:rowNum){
  if(JavitottValtozat[i,1] == "ferfi"){
    if(JavitottValtozat[i,3] == "Budapest"){
      korBudapest[dbBudapest] = JavitottValtozat[i,2]
      foglalkozasBudapest[dbBudapest] = JavitottValtozat[i,4]
      testmagassagBudapest[dbBudapest] = JavitottValtozat[i,5]
      jovedelemBudapest[dbBudapest] = JavitottValtozat[i,6]

      dbBudapest = dbBudapest + 1
      
    }else if(JavitottValtozat[i,3] == "Kiskunmajsa"){
      korKiskunmajsa[dbKiskunmajsa] = JavitottValtozat[i,2]
      foglalkozasKiskunmajsa[dbKiskunmajsa] = JavitottValtozat[i,4]
      testmagassagKiskunmajsa[dbKiskunmajsa] = JavitottValtozat[i,5]
      jovedelemKiskunmajsa[dbKiskunmajsa] = JavitottValtozat[i,6]

      dbKiskunmajsa = dbKiskunmajsa + 1
    }else{
      korTazlar[dbTazlar] = JavitottValtozat[i,2]
      foglalkozasTazlar[dbTazlar] = JavitottValtozat[i,4]
      testmagassagTazlar[dbTazlar] = JavitottValtozat[i,5]
      jovedelemTazlar[dbTazlar] = JavitottValtozat[i,6]

      dbTazlar = dbTazlar + 1
    }

  }
  
  
dfBudapest <- data.frame(korBudapest, foglalkozasBudapest, testmagassagBudapest, jovedelemBudapest)  
dfKiskunmajsa <- data.frame(korKiskunmajsa, foglalkozasKiskunmajsa, testmagassagKiskunmajsa, jovedelemKiskunmajsa)
dfTazlar <- data.frame(korTazlar, foglalkozasTazlar, testmagassagTazlar, jovedelemTazlar)

}


```


```{r, echo=FALSE}

lin_mod_Budapest <- lm(jovedelemBudapest~korBudapest+testmagassagBudapest, data = dfBudapest )
lin_mod_Kiskunmajsa <- lm(jovedelemKiskunmajsa~korKiskunmajsa+testmagassagKiskunmajsa, data = dfKiskunmajsa)
lin_mod_Tazlar <- lm(jovedelemTazlar~korTazlar+testmagassagTazlar, data = dfTazlar)

new_obs_Budapest = data.frame(korBudapest = 43, testmagassagBudapest = 173)
new_obs_Kiskunmajsa = data.frame(korKiskunmajsa = 43, testmagassagKiskunmajsa = 173)
new_obs_Tazlar = data.frame(korTazlar = 43, testmagassagTazlar = 173)


pred_Budapest <- predict(lin_mod_Budapest, newdata = new_obs_Budapest)
pred_Kiskunmajsa <- predict(lin_mod_Kiskunmajsa, newdata = new_obs_Kiskunmajsa)
pred_Tazlar <- predict(lin_mod_Tazlar, newdata = new_obs_Tazlar)

lin_mod_Budapest
cat("Egy Budapest városban élő 178 cm magas 43 éves férfi becsült jövedelme: ", pred_Budapest)

lin_mod_Kiskunmajsa
cat("Egy Kiskunmajsa városban élő 178 cm magas 43 éves férfi becsült jövedelme: ", pred_Kiskunmajsa)

lin_mod_Tazlar
cat("Egy Tázlár városban élő 178 cm magas 43 éves férfi becsült jövedelme: ", pred_Tazlar)

```

Látható, hogy a város is fontos tényező, a Budapesten dolgozó férfiak jóval többet keresnek, mint Kiskunmajsán illetve Tázláron tevékenykedő társaik.

Megjegyzendő továbbá, hogy a lineáris modellekre a summary()-t meghívva látjuk, hogy a magasság nem befolyásolja szignifikánsan a jövedelmet, tehát azt elhagyva pontosabb becsléseket tudnánk alkalkmazni.

\
\

## ÖSSZEGZÉS

**Az elemzésünket követően az alábbi következtetéseket tudjuk levonni:**

* A felmérés során fele-fele arányban voltak a férfi-női válaszadók.
* A válaszadók több, mint 2/3-a budapesti, a többiek 2:1 arányban Kiskunmajsán illetve Tázláron laknak. Látható a főváros mennyire népszerű.
* Szakmákat tekintve építészmérnökök, állatorvosok és pincérek találhatók. Előbbiek száma valamivel kevesebb mint utóbbi kettőé.
* Szakmákon belül a női-férfi arány egyenként is csakúgy , mint összességében közel azonos.
* A férfiak átlagosan kicsivel ugyan, de idősebbek és magasabbak is. Náluk megfigyelhető, hogy a magasság normális eloszlású, míg a nőknél nem, így összességében sem mondható ez el.
* Ami a jövedelmeket illeti azok nagyban függnek a foglalkozástól, várostól és kortól.
A pincérek nagyon rosszul keresnek az építészmérnökök és állatorvosok mellett. A városokat tekintve Budapest felfelé emelkedik ki a másik két hellyel szemben. A dolgozók a kor előrehaladtával egyre jobb fizetésre számíthatnak.



